【裁判字號】    89,易,582
【裁判日期】    890529
【裁判案由】    違反毒品危害防制條例
【裁判全文】
臺灣屏東地方法院刑事判決                          八十九年度易字第五八二號
    公  訴  人  臺灣屏東地方法院檢察署檢察官
    被      告  甲○○
右列被告因違反毒品危害防制條例案件，經檢察官提起公訴暨追加起訴（八十九年度
毒偵字第五八五號），本院判決如左：
     主  文
甲○○連續施用第一級毒品，累犯，處有期徒刑壹年，扣案之海洛英參公克（淨重貳
點柒伍公克，包裝重零點參捌公克，純度百分之捌拾柒點伍壹，純質淨重貳點肆壹公
克）沒收銷燬；又連續施用第二級毒品，累犯，處有期徒刑捌月，扣案之安非他命壹
點玖公克及吸食器壹組均沒收銷燬。應執行有期徒刑壹年陸月，扣案之海洛英參公克
（淨重貳點柒伍公克，包裝重零點參捌公克，純度百分之捌柒點伍壹，純質淨重貳點
肆壹公克）、安非他命壹點玖公克及吸食器壹組，均沒收銷燬之。
     事  實
一、甲○○曾於民國八十六年間，因違反麻醉藥品管理條例案件，經臺灣臺東地方法
    院判處有期徒刑四月確定，於八十七年九月二十九日執行完畢，前復於八十七年
    間，因施用毒品案件，送勒戒處所觀察、勒戒後，認無繼續施用毒品傾向，經本
    院為免刑判決確定在案（八十七年度易字第八三三號）；又因施用毒品案件，經
    送勒戒處所觀察、勒戒（八十八年度毒聲字第一四四七號﹙起訴書誤載為第一四
    四八號﹚裁定）後，認有繼續施用毒品傾向，令入戒治處所施以強制戒治（八十
    八年度毒聲字第一六八五號裁定），並起訴，經本院屏東簡易庭判處有期徒刑四
    月確定（八十八年度屏簡字第二七七號判決），而其上開強制戒治處遇成效經評
    定為合格，無繼續戒治之必要，經停止戒治，所餘戒治期間付保護管束（八十九
    年度毒聲字第四一號裁定）；詎其仍不知悔改，復基於施用第一、二級毒品海洛
    因、安非他命之概括犯意，於停止戒治付保護管束期間內之八十九年二月十四日
    起至同年月十六日止，將海洛因摻入香煙內點燃吸食、安非他命則置於吸食器內
    吸食氣體等方式，在屏東縣泰武鄉萬安村萬安十六號住處，連續施用海洛因及安
    非他命各約三、四次，嗣於八十九年二月十六日下午六時許，為警在屏東縣高樹
    鄉○○村○○路○○道路處查獲，並扣得海洛英三公克（淨重二‧七五公克，包
    裝重○‧三八公克，純度百分之八七‧五一，純質淨重二‧四一公克）、安非他
    命一‧九公克及其持有之吸食器一組等物。而甲○○為受保護管束人在保護管束
    期間內，違反應遵守事項，情節重大，現經撤銷停止戒治（八十九年度毒聲字第
    三八○號裁定）令入戒治處所執行戒治殘期中。
二、案經臺南市警察局第六分局報請臺灣屏東地方法院檢察署檢察官偵查起訴。
     理  由
一、前揭事實業據被告甲○○坦承不諱，而採集被告尿液送驗結果，呈嗎啡及安非他
    命陽性反應，有臺南市衛生局檢驗成績書一紙可稽。復有經法務部調查局鑑定之
    海洛英三公克（淨重二‧七五公克，包裝重○‧三八公克，純度百分之八七‧五
    一，純質淨重二‧四一公克）、安非他命一‧九公克及吸食器一組等物，扣案足
    憑。再者，被告前因施用毒品案件，經送勒戒處所觀察、勒戒後，認無繼續施用
    毒品傾向，經本院為免刑判決確定；又因施用毒品案件，送勒戒處所觀察、勒戒
    後，認有繼續施用毒品傾向，令入戒治處所施以強制戒治，並起訴，經本院屏東
    簡易庭判處有期徒刑四月確定等事實，亦有本院全國前案紀錄表可佐，事證明確
    ，犯行洵堪認定，應予依法論科。
二、核被告所為，係犯毒品危害防制條例第十條第一項、第二項之施用第一級、第二
    級毒品罪及第十一條第三項之持有專供施用毒品器具罪。上開施用第一級及第二
    級毒品行為，均時間緊接，而犯罪構成要件相同，顯均係基於概括犯意為之，均
    應依連續犯之規定論以一罪，並加重其刑。其施用前之持有毒品行為，應為施用
    之高度行為所吸收，均不另論罪。所犯持有專供施用毒品器具罪與連續施用第一
    級、第二級毒品罪間有方法結果之牽連關係，為牽連犯，應各從一重之施用第一
    級、第二級毒品罪處斷。所犯上開二罪，犯意各別，行為互殊，罪名有異，應予
    分論併罰。公訴人雖僅就被告自八十九年二月十五日起至同年月十六日止之犯行
    提起公訴暨追加起訴，然檢察官就犯罪事實一部起訴者，其效力及於全部，本件
    被告如事實欄所載自同年月十四日起始之犯行，業據被告自白在卷，與前揭起訴
    部分，有連續犯之裁判上一罪關係，本院自應併予審判。又查被告曾於八十六年
    間，因違反麻醉藥品管理條例案件，經臺灣臺東地方法院判處有期徒刑四月確定
    ，於八十七年九月二十九日執行完畢，有臺灣屏東地方法院檢察署刑案資料查註
    紀錄表及本院全國前案紀錄表可按，其於五年內再犯本件有期徒刑以上之罪，為
    累犯，應依刑法第四十七條加重其刑，併上開連續犯加重部分，遞加之。爰審酌
    被告前即曾因施用毒品經勒戒、戒治後為免刑及判刑，仍不知悛悔，意志不堅，
    三犯施用毒品罪，且施用毒品流弊所及，危害甚鉅，非可輕縱，惟念事後坦承犯
    行，態度良好等一切情狀，量處如主文所示之刑，以資懲儆。
三、扣案之海洛英三公克（淨重二‧七五公克，包裝重○‧三八公克，純度百分之八
    七‧五一，純質淨重二‧四一公克）及安非他命一‧九公克，各為第一級、第二
    級毒品；吸食器一組，則為專供施用毒品之器具，均應依毒品危害防制條例第十
    八條第一項前段規定沒收銷燬。
四、被告前因違反毒品危害防制條例案件，送觀察、勒戒後，於八十七年十月一日經
    本院以八十七年度易字第八三三號免刑判決確定；又因施用毒品案件，復送觀察
    、勒戒及令入戒治處所施以強制戒治，並起訴，經本院屏東簡易庭於八十八年八
    月十九日以八十八年度屏簡字第二七七號判處有期徒刑四月確定。準此，被告一
    犯業經為免刑確定，二犯業經判處有期徒刑四月確定，則其所犯本件犯行，係第
    二次犯行裁判確定後所為，與前案並無連續犯之裁判上一罪關係；復細究毒品危
    害防制條例第二十條第三項及第二十三條第二項所稱「三犯以上」者，本與「為
    不起訴之處分或不付審理之裁定後五年內」此一要件無涉，是本件犯行應屬三犯
    。公訴意旨認本件係被告五年內「再犯」施用毒品罪，不符實際情況，且將造成
    被告於經不起訴之處分或不付審理之裁定後五年內，屢屢吸食不停，卻仍屬再犯
    之不合理現象，應非立法意旨。而同一被告所發生同一保安處分事實，依保安處
    分執行法第四條之一第二項：「保安處分開始執行後，未執行完畢前，又受同一
    保安處分之宣告者，仍僅就原執行之保安處分繼續執行之。」規定，即仍只執行
    其一，不得重複執行，對於同一被告所施以之同一保安處分事實之觀察勒戒或強
    制戒治保安處分，仍視為一個療程，再犯僅係證明之前之觀察勒戒及強制戒治治
    療未成功，則對後發事實，應認已包括在之前所宣告之觀察勒戒或強制戒治之保
    安處分事實中，故僅需繼續該次未完之療程為已足。本件被告前受令入戒治處所
    強制戒治之保安處分既仍未完成，現經撤銷停止戒治執行戒治殘期中，核與毒品
    危害防制條例第二十三條第二項但書，應先令被告入戒治處所施以強制戒治之規
    定無違，本件公訴人逕行起訴，尚無違誤，均附此敘明。
據上論斷，應依刑事訴訟法第二百九十九條第一項前段，毒品危害防制條例第十條第
一項、第二項、第十一條第三項、第十八條第一項前段，刑法第十一條前段、第四十
七條、第五十一條第五款、第五十五條、第五十六條，判決如主文。
本案經檢察官簡靜玉到庭執行職務。
中      華      民國      八十九      年    五    月    二十九    日
                                      臺灣屏東地方法院刑事第一庭
                                          法  官    蔡憲德
右正本證明與原本無異。
對於本判決如有不服應於收受送達後十日內向本院提出上訴書狀上訴於台灣高等法院
高雄分院並按他造當事人之人數附具繕本。
                                          書記官    林鴻仁
中      華      民      國      八十九      年      五   月   二十九   日
附錄本案論罪科刑法條
毒品危害防制條例第十條第一項、第二項、第十一條第三項
施用第一級毒品者，處六月以上五年以下有期徒刑。
施用第二級毒品者，處三年以下有期徒刑。
毒品危害防制條例第十一條
持有專供製造或施用毒品之器具者，處一年以下有期徒刑、拘役或新台幣一萬元
以下罰金。


司法院資訊處製作；財團法人民間司法改革基金會備份。
